【裁判字號】    95,聲判,120
【裁判日期】    951106
【裁判案由】    聲請交付審判
【裁判全文】
臺灣臺北地方法院刑事裁定             95年度聲判字第120號
聲  請  人  丙○○
            丁○○
代  理  人  粘聰明律師
被      告  乙○○
            戊○○
            甲○○
上列聲請人即告訴人因被告等傷害案件，不服臺灣高等法院檢察
署中華民國95年8月8日95年度上聲議字第3211號駁回聲請再議之
處分（原不起訴處分案號：臺灣臺北地方法院檢察署95年度偵字
第10047號），聲請交付審判，本院裁定如下：
    主  文
聲請駁回。
    理  由
一、按聲請人不服上級法院檢察署檢察長或檢察總長認再議為無
    理由而駁回之處分者，得於接受處分書後十日內委任律師提
    出理由狀，向該管第一審法院聲請交付審判；法院認為交付
    審判之聲請不合法或無理由者，應駁回之，刑事訴訟法第
    258條之1、第258條之3第2項前段分別定有明文。
二、本件聲請人即告訴人丙○○、丁○○以被告乙○○、戊○○
    、甲○○涉犯傷害案件，向臺灣臺北地方法院檢察署檢察官
    提出告訴，經臺灣臺北地方法院檢察署檢察官以95年度偵字
    第10047號不起訴處分後，聲請人不服，聲請再議，嗣經臺
    灣高等法院檢察署檢察長認聲請人聲請再議為無理由，於民
    國95年8月8日以95年度上聲議字第3211號處分書駁回再議之
    聲請。
三、聲請人不服臺灣高等法院檢察署檢察長駁回再議之處分，而
    聲請交付審判，意旨詳如附件之刑事聲請交付審判狀、補充
    聲請交付審判理由狀所載。
四、按刑事訴訟法於91年2月8日經修正公布，增定第258條之1「
    聲請交付審判」規定，此乃對於「檢察官不起訴或緩起訴裁
    量權」制衡之一種外部監督機制，此時，法院僅在就檢察官
    所為不起訴或緩起訴之處分是否正確加以審查，以防止檢察
    機關濫權，依此立法精神，法院就聲請交付審判案件之審查
    ，所謂「得為必要之調查」，其調查證據之範圍，自應以偵
    查中曾顯現之證據為限，不可就告訴人新提出之證據再為調
    查，亦不可蒐集偵查卷以外之證據，否則將與刑事訴訟法第
    260條之再行起訴規定，混淆不清，亦將使法院兼任檢察官
    之角色而有回復「糾問制度」之虞。
五、經查：
  (一)聲請人即告訴人丙○○、丁○○提出告訴係指訴：被告乙○○、戊○○分別係告訴人丙○○之弟、妹，被告甲○○為被
    告戊○○之夫，告訴人丙○○、丁○○則為父子關係。被告
    三人於94年7 月9 日晚間9 時許，在臺北市○○區○○路
    287 巷6 弄2 號4 樓即被告乙○○住處，因渠等父親喪事處
    理事宜，與告訴人丙○○發生爭執，詎被告三人竟共同基於
    傷害之犯意聯絡，由被告乙○○、甲○○聯手毆打告訴人丙○○，並持圓鐵椅對告訴人丙○○亂打，被告戊○○則以腳
    踢告訴人丙○○；嗣告訴人丁○○見狀，欲以攔阻，亦遭被
    告三人圍毆，致告訴人丙○○受有頭部多處挫傷腫脹、後腦
    瘀青腫脹挫傷、顏面挫傷，左肩、左臀部瘀青腫脹，肢體多
    處挫外傷、腫脹瘀青、左下肢外傷等傷害；告訴人丁○○則
    受有臉部、前胸挫傷，後頸、背部紅腫，右第五掌骨骨折、
    右手挫傷等之傷害。因認被告三人共同涉犯刑法第277 條第
    1 項之普通傷害罪嫌云云。惟聲請人認被告等涉有傷害之犯
    行，無非以聲請人二人於偵查中之指述及渠等之驗傷診斷書
    各一份、破損衣服照片二張為其論據。
  (二)本件聲請人指稱係被告三人對於聲請人毆打一事，業經證人
    盧藍筍即告訴人丙○○之母於檢察官訊問時證稱：  「（問
    ：當時發生情形？）案發當時丙○○喝醉酒，為了喪葬費的
    事對我大小聲，並將我推倒在地，靈堂也倒了，因為地上濕
    濕，他自己滑倒，他兒子丁○○下來，就一直打乙○○的頭
    部」、「（告訴告訴意旨）（問：當時乙○○、戊○○、甲○○3 人有無打丙○○、丁○○？）沒有，並沒有告訴狀所
    述之情形」、「（問：為何丙○○有受傷？）我不認識字，
    我不知道他會有傷，我沒有看到有人打他」、「（問：為何
    丁○○會受傷？）他一直打他叔叔打到他自己的手受傷」（
    見他字偵查卷第40、41頁）等詞在卷，亦與被告三人所辯情
    節大致相符，堪信為真實。復查，聲請人所提出之破損衣服
    之照片、驗傷診斷書，充其量僅能證明衣服破損、聲請人二
    人有受傷之事實，然所受之傷害係如何造成，衣服破損係何
    人何時何地所為，即無法證明，無從證明係被告三人前述傷
    害犯行。
  (三)另聲請人於檢察官為不起訴處分後，聲請再議時，陳稱傷害
    現場另有證人阮世昌及盧聽柏等人，可證被告等三人之傷害
    犯行，於本件聲請交付審判時，亦稱：如能准許裁定交付審
    判屆時傳訊在場之證人阮世宏、廬聽柏當可拆穿被告之謊言
    等語，然聲請人丁○○於原檢察官偵查中陳稱：「（當場有
    無證人可證？）葬儀社的人員可作證。但葬儀社的人是被告
    包的，他們的證詞會有偏頗…」（見他字偵查卷第29頁），
    顯見聲請人丁○○於偵查中對所可舉證之證人已質疑其證言
    之可信性，顯見聲請人於偵查中認證人無調查之必要，故檢
    察官未予傳喚調查，台灣高等法院檢察署處分書亦認：「聲
    請人丁○○於偵查中對所舉證之證人已先質疑其證言之可信
    性，則於再議時復聲請傳訊葬儀社負責人院世宏及前未曾提
    及之廬聽柏尚非必要」等語，此觀台灣高等法院檢察署95年
    度上聲議字第3211號理由四即明，顯見聲請人所指之事項均
    經檢察官審酌。
  (四)此外，聲請人指摘檢察官不起訴處分書有違反經驗及論理法
    則云云，惟觀諸檢察官之不起訴處分書已經就本案可調查之
    證據詳予審酌，至聲請人於聲請狀中所述各點，多係自己之
    推論及臆測，尚難憑聲請人之臆測，據以論斷檢察官之不起
    訴處分理由有何違背經驗法則及論理法則，併此敘明。
六、至聲請人另以：如聲請人之傷係滑倒跌撞到靈桌所造成，則
    聲請人所受之傷部位應僅止於頭部一處，而其傷跡應屬腫大
    瘀血，或刮傷，而不會及於其他部位，但聲請人丙○○所呈
    之驗傷單，卻有頭部多處挫傷腫脹，後腦瘀青挫傷、腦震盪
    、顏面挫傷、左肩、左臀部瘀青腫脹，肢體多處挫外傷，腫
    脹瘀青，左下肢外傷等傷害；而聲請人丁○○若只有徒手打
    被告乙○○之頭部，理應其拳頭會紅腫、瘀血，絕不可能受
    有臉部，前胸挫傷，後頸、背部紅腫，右第五掌骨骨折，右
    手挫傷等傷害，依此傷跡即可明確確認聲請人二人應確係遭
    受外來物器所造成云云。惟查，上開主張係聲請人之推測之
    詞甚明，而聲請人丙○○、丁○○所受之傷害縱非如被告三
    人及證人盧蘭筍所述係聲請人丙○○不慎跌倒或聲請人丁○○毆打被告乙○○所生，係遭受外來物器所造成，然而，亦
    無證據證明係被告三人所為。僅憑聲請人之供述，別無其他
    證據相佐證，自不得認定被告之犯罪事實
七、綜上所述，原不起訴處分書及駁回再議處分書既已調查說明
    ，並無不合，是原檢察官及臺灣高等法院檢察署檢察長分別
    予以不起訴處分及駁回再議之聲請，並無不當。聲請人所指
    上情，尚不足以作為認定被告三人涉犯傷害罪嫌之積極證據
    。從而，本件交付審判之聲請為無理由，應予駁回。
八、依刑事訴訟法第258條之3第2項前段，裁定如主文。
中    華    民    國    95    年    11    月    6     日
                  刑事第六庭審判長法  官 周占春
                                  法  官 趙子榮
                                  法  官 林孟皇
上正本證明與原本無異。
如不服本裁定，應於裁定送達後5日內向本院提出抗告狀。
                                  書記官 林妙穗
中    華    民    國    95    年    11    月    6     日


司法院資訊處製作；財團法人民間司法改革基金會備份。
